【裁判字號】    95,易,508
【裁判日期】    950630
【裁判案由】    竊盜
【裁判全文】
臺灣臺北地方法院刑事判決               95年度易字第508號
公  訴  人  臺灣臺北地方法院檢察署檢察官
被      告  乙○○
上列被告因竊盜案件，經檢察官提起公訴（九十五年度偵字第
三七五號），本院判決如下：
    主  文
乙○○竊盜，處拘役貳拾日，如易科罰金，以參佰元折算壹日。
    事  實
一、乙○○意圖為自己不法之所有，於民國九十四年十二月二十
    一日上午十時三十九分許，在臺北市松山區○○○路○段六
    十四號屈臣氏藥粧店，趁店門外置放之貨物無人看守之際，
    徒手竊取金莎巧克力六盒，價值共計新臺幣八百九十四元，
    得手後逃逸，適店長甲○○從監視畫面察覺，而在店外轉角
    馬路處攔住乙○○而當場查獲，並報警處理。
二、案經臺北市政府警察局松山分局報請臺灣臺北地方法院檢察
    署檢察官偵查起訴。
    理  由
一、訊據被告乙○○固坦承於上述時、地取得六盒金莎巧克力之
    事實，惟否認有何竊盜之犯行，辯稱：伊拿了六盒巧克力之
    後未及進入店內算帳，店長就出來指伊竊盜云云。經查：
（一）上揭犯罪事實，業據證人即屈臣氏藥粧店店長甲○○於本
      院具結證述明確，並有監視器翻拍照片（偵查卷第十九頁
      ），以及本院勘驗現場監視器錄影光碟之勘驗筆錄附卷可
      稽，足認被告逕自於店門口竊得六盒金莎巧克力後，未踏
      上店門階梯入內結帳，反往店址所在之轉角欲過馬路離去
      。是以被告上述辯稱，顯係事後卸責之詞，不足採信。
（二）綜上所述，本件事證明確，被告竊盜犯行堪以認定，應予
      依法論科。
二、核被告所為，係犯刑法第三百二十條第一項之竊盜罪。爰審
    酌被告罪證明確仍一再否認竊盜犯行之犯後態度，所竊物品
    價值非鉅，並參酌被告之犯罪動機、目的、所受之刺激、手
    段、品行、智識程度等一切情狀，量處如主文所示之刑，並
    諭知易科罰金之折算標準，以資懲儆。
據上論斷，應依刑事訴訟法第二百九十九條第一項前段，刑法第
三百二十條第一項、第四十一條第一項前段，罰金罰鍰提高標準
條例第一條前段、第二條，判決如主文。
本案經檢察官廖舒屏到庭執行職務
中    華    民    國    95    年    6     月    30    日
                  刑事第三庭  審判長法  官  林恆吉
                                    法  官  王幸華
                                    法  官  胡宗淦
以上正本證明與原本無異。
如不服本判決，應於判決送達後10日內向本院提出上訴狀（應抄
附繕本）。告訴人或被害人如對於本判決不服者，應具備理由請
求檢察官上訴，其上訴期間之計算係以檢察官收受判決正本之日
期為準。
                                    書記官  張耀鴻
中    華    民    國    95    年    6     月    30    日
附錄法條：
中華民國刑法第320條
（普通竊盜罪、竊佔罪）
意圖為自己或第三人不法之所有，而竊取他人之動產者，為竊盜
罪，處 5 年以下有期徒刑、拘役或 5 百元以下罰金。
意圖為自己或第三人不法之利益，而竊佔他人之不動產者，依前
項之規定處斷。
前二項之未遂犯罰之。


司法院資訊處製作；財團法人民間司法改革基金會備份。
